臺灣士林地方法院民事簡易判決
111年度士簡字第122號
原      告  何光桓
訴訟代理人  陳宗佑律師
被      告  林柏榮

訴訟代理人  黃玟錡律師
上列當事人間因被告毀棄損壞等案件（110年度易字第326號），
原告提起刑事附帶民事訴訟請求損害賠償事件（110年度附民字
第671號），經本院刑事庭裁定移送前來，本院於民國111年4月2
1日言詞辯論終結，判決如下：
    主  文
原告之訴及其假執行之聲請均駁回。
    事實及理由要領
一、原告主張：被告為門牌號碼新北市○○區○○○00○00號住戶（該
    址為二層樓建物之2樓），其樓下為新北市○○區○○○00○00號
    房屋（下稱系爭房屋），被告於民國107年11月8日前某時，
    未經系爭房屋所有權人即訴外人何祐昌之同意或授權，竟無
    故侵入系爭房屋，在其內任意設置馬桶1座（下稱系爭馬桶
    ），該馬桶因附和於系爭房屋所有權而屬何祐昌所有，後於
    107年12月10日何祐昌將系爭房屋所有權贈與移轉過戶予原
    告，詎被告竟於108年4月6日前某時，無故進入系爭房屋之
    廁所內，將水泥灌入系爭馬桶內，致令系爭馬桶因排水管遭
    水泥封住而不堪用，回復原狀需支出新臺幣（下同）23萬4,
    300元，乃依侵權行為之法律關係，提起本件訴訟等語，並
    聲明求為判決被告應給付23萬4,300元，及自起訴狀繕本送
    達翌日起至清償日止，按週年利率5％計算之利息，且願供擔
    保請准宣告假執行。
二、被告則以：本件原告於108年1月2日始取得系爭房屋所有權；又原告108年7月15日提出刑事告訴，而民事損害賠償請求是在110年10月18日提出，已逾民法197條規定之2年時效等語，資為抗辯，並聲明求為判決駁回原告之訴，如受不利判決，願供擔保請准宣告免為假執行。
三、本院得心證之理由
(一)按因侵權行為所生之損害賠償請求權，自請求權人知有損害
    及賠償義務人時起，二年間不行使而消滅，自有侵權行為時
    起，逾十年者亦同。民法第197條第1項定有明文。又關於侵
    權行為損害賠償請求權之消滅時效，應以請求權人實際知悉
    損害及賠償義務人時起算，不以知悉賠償義務人因侵權行為
    所構成之犯罪行為被檢察官起訴，或法院判決有罪為準（最
    高法院72年台上字第738號裁判意旨參照）。
(二)經查，本件原告於108年7月17日對被告提起刑事告訴，告訴
    被告侵入系爭房屋及毀損馬桶，此有本院調取之臺灣士林地
    方檢察署108年度他字第3100號卷所附刑事告訴狀上收文章
    可佐，可認原告至少自該時起即知其因被告之侵權行為受有
    損害，故本件侵權行為之時效至少應自108年7月17日起算，
    而原告遲至110年10月12日始提出刑事附帶民事起訴狀，有
    本院收文註記在卷可憑，顯已逾上開規定之2年時效，且原
    告亦未提出何事證資料以證明有時效中斷之事由，則被告以
    時效而為抗辯，自非無憑。
四、從而，原告依上開法律關係，訴請被告給付給付23萬4,300
    元，及自起訴狀繕本送達翌日起至清償日止，按週年利率5％
    計算之利息，為無理由，應予駁回，其假執行之聲請，失所
    附麗，併予駁回。
五、本件係就民事訴訟法第427條第1項適用簡易程序所為原告敗
    訴之判決。又原告請求之給付，係刑事附帶民事訴訟經刑事
    庭裁定移送前來，依法免納裁判費，附此敘明。
中　　華　　民　　國　　111 　年　　5 　　月　　5 　　日
                  士林簡易庭  法  官  楊峻宇
以上為正本係照原本作成。
如不服本判決，應於判決送達後20日內向本庭提出上訴狀。（須
按他造當事人之人數附繕本）。 
中　　華　　民　　國　　111 　年　　5 　　月　　5 　　日
                              書記官  蘇彥宇